臺灣高等法院刑事裁定　　　　　　　　　　　　　　九十一年度毒抗字第五二三號
　　抗　告　人
　　即　被　告　甲○○
右抗告人因毒品危害防制條例案件，不服台灣新竹地方法院民國九十一年八月十四日
九十一年度毒聲字第八０三號裁定（聲請案號：台灣新竹地方法院檢察署九十一年度
毒偵字第八二二號、九十一年度聲觀字第三六四號），提起抗告，本院裁定如左：
    主  文
抗告駁回。
    理  由
一、按施用第二級毒品者，檢察官應先將被告送勒戒處所觀察、勒戒，其期間不得逾
    一月，毒品危害防制條例第二十條第一項定有明文。又尿液毒品檢驗如以免疫分
    析法篩驗，有可能因藥品交叉反應，在尿液中產生偽陽性之毒品反應，但再使用
    氣相層析質譜儀分析法確認，則可完全排除偽陽性反應，為法務部調查局第六處
    八十七年九月二十二日發技(一)字第八七○七一四九一號函所揭示。又按甲基安
    非他命經口服投與後約百分之七十於二十四小時內自尿液中排出，約百分之九十
    於九十六小時內自尿液中排出，甲基安非他命之檢出與其投與方式、投與量、個
    人體質、採尿時間及檢測儀器之精密度等諸多因素有關，惟依上述資料推斷，最
    長不可能超過四日，有行政院衛生署藥物食品檢驗局八十一年二月八日藥檢壹
    字第００一一五六號函可參。
二、抗告意旨略以：抗告人即被告甲○○於民國九十一年六月六日晚間，在新竹縣竹
    東鎮○○路二二巷八號住處，於警方搜索時即告知警方其所搜出者係一包顆粒狀
    明礬，警方卻假借職權以抗告人係攜帶毒品現行犯為由，違法強行押回派出所調
    查。詎至派出所後，警方卻拿出不同之一包粉狀物化驗，並對抗告人所提出抗議
    ，不予理會，於抗告人再提出抗議時，便被電擊倒地。抗告人為避免吃苦頭，乃
    配合警方訊問並制作筆錄。抗告人採尿完畢，被送往竹北扣留所留置一夜，於翌
    日即六月七日上午，始送回竹東分局進行尿液封緘並按捺指印簽名。警方未於採
    尿完成時即將尿液封緘並按捺指印，於隔日始行處理，不符程序，抗告人為此提
    出嚴重抗議，警員不為所動，反而對抗告人聲稱是否皮癢。抗告人對於警方罔顧
    人權，羅織入罪作法，深感無奈與不恥。為還抗告人清白，請求調閱新竹縣警察
    局人犯移送提返表，即可證明抗告人所述屬實等語。
三、經查，抗告人於九十一年六月七日上午十時許，經新竹縣警察局竹東分局警員所
    採取尿液經編號ＧＺ00000000000，送昭信科技顧問股份有限公司核
    對尿液原封瓶標示編號ＧＺ00000000000，以酵素免疫分析法初步檢
    驗後，再經氣相層析質譜儀分析法確認，發現呈安非他命陽性反應等情，有新竹
    縣警察局竹東分局採尿名冊、尿液檢體採集送驗紀錄表、昭信科技顧問股份有限
    公司濫用藥物陽性檢體檢驗報告影本在卷可稽。所採取之檢驗方法，既為氣相層
    析質譜儀分析法，依上開說明，應可排除檢驗錯誤可能。次查，抗告人於檢察官
    訊問時已坦承有親自採尿，並於尿瓶封瓶，復於尿液檢體採集送驗紀錄表上簽名
    並按捺指印，有卷附訊問筆錄、尿液檢體採集送驗紀錄表影本可據，堪信送驗檢
    體並無錯誤。至於所採尿液縱如抗告人所稱未即時封緘，惟其既未主張尿液檢體
    有誤，單純封瓶較慢，並不影響尿液檢驗之正確性。又查，認定抗告人施用第二
    級毒品安非他命之證據係尿液檢驗報告，與於抗告人住處查獲之物品及抗告人於
    警訊中之供述無涉。抗告人所稱扣押物品有被調換，及被電擊刑求，警員辦案程
    序不符規定等情，有無其事，法院即無調查審酌必要。綜上所述，抗告人抗告意
    旨所指，及空言否認曾於採尿前九十六小時內施用第二級毒品安非他命等情，洵
    不足取。依首開說明，抗告人於九十一年六月七日上午十時許，經警採尿前九十
    六小時內某時點（不含為警查獲後至採尿前之時間），曾在不詳處所施用第二級
    毒品安非他命之事實，應堪認定。從而，原法院依毒品危害防制條例第二十條第
    一項、觀察勒戒處分執行條例第三條第一項規定，裁定抗告人應送勒戒處所觀察
    、勒戒，並無不合。抗告人提起抗告，為無理由，應予駁回。
四、據上論斷，應依刑事訴訟法第四百十二條，裁定如主文。
中      華      民      國      九十一      年    九    月    二十七    日
                            臺灣高等法院刑事第二十庭
                                審判長法  官  葉  麗  霞
                                      法  官  范  清  銘
                                      法  官  李  錦  樑
右正本證明與原本無異。
不得再抗告。
                                      書記官  郭  台  發
中      華      民      國      九十一      年    九    月    三十      日
